臺灣新北地方法院刑事判決　　　　　　　110年度訴字第359號
公　訴　人　臺灣新北地方檢察署檢察官
被　　　告　陳迦璋





上列被告因詐欺等案件，經檢察官提起公訴（108 年度偵字第
5222號、第7775號、第7864號），本院判決如下：
    主  文                                              
陳迦璋犯如附表所示之罪，各處如附表所示之刑。應執行有期徒
刑貳年捌月。
    事  實
一、陳迦璋自民國107 年10月初起，加入真實姓名年籍不詳綽號
    「寶哥」、「李柏維」、「麥克」等成年男子所屬之詐騙集
    團（所涉違反組織犯罪防制條例罪嫌部分，不另為不受理諭
    知，詳後述），擔任車手負責領取詐騙所得之贓款，先由某
    詐騙集團成員撥打電話對如附表所示之人，施用以詐術，使
    其等陷於錯誤，而依指示匯款至詐欺集團指定之銀行帳戶（
    詐欺之時間、地點、手段、匯款帳戶及金額均如附表所示）
    ，再由陳迦璋於附表所示地點，以提款卡領取如附表所示之
    贓款金額。
二、案經洪妤萍、戴廖惠敏、林秀枝、黃從英、林作洪、徐建賢
    訴由新北市政府警察局海山、中和、新莊分局移送臺灣新北
    地方檢察署檢察官偵查起訴。
    理  由                                              
甲、有罪部分：
壹、程序部分：
一、為使判決更為簡明，同時方便查考，有關卷號簡稱詳見附件
    卷宗對照清單，併予敘明。
二、本判決下列所引用被告以外之人於審判外之陳述，檢察官、
    被告陳迦璋於本院審理中表示同意作為證據，有證據能力（
    見本訴卷第81頁、第149 頁），復於本院言詞辯論終結前均
    未聲明異議（見訴字卷第147 至157 頁），本院審酌上開證
    據資料製作時之情況，尚無違法不當及證明力明顯過低之瑕
    疵，認以之作為證據應屬適當，而認前揭證據資料有證據能
    力；而非供述證據部分，本院亦查無有何公務員違反法定程
    序取得之情形，且各該證據均經本院於審判期日依法進行證
    據之調查、辯論，被告於訴訟上之防禦權，已受保障，故該
    等證據資料均有證據能力。
貳、實體部分：
一、上揭犯罪事實，業據被告於本院中坦承不諱（見訴字卷第79
    頁、第155 頁），核與證人即告訴人洪妤萍、戴廖惠敏、王
    秀枝、黃從英、林作洪、徐建賢、證人即被害人林秀枝、黃
    劉玉梅於警詢之證述（見偵一卷第11至15頁、第25至29頁、
    偵二卷第43至45頁、偵三卷第55至56頁）相符，並有李書賢
    （帳號000-00000000000 號）帳戶個資檢視、107 年10月24
    至31日交易明細查詢、告訴人洪妤萍匯款紀錄頁面擷圖、臺
    灣銀行綜合存款存摺、告訴人戴廖惠敏臺灣土地銀行匯款申
    請書、與詐騙集團之通話紀錄及簡訊擷圖、新北市○○區○
    ○路○段000 號ATM 監視器擷圖、第一商業銀行總行108 年
    11月21日一總營集字第138880號函、華南商業銀行股份有限
    公司108 年11月7 日數作字第1080081374號函、國泰世華商
    業銀行存匯作業管理部108 年11月19日國世存匯作業字第10
    80165752號函（見偵一卷第33至34頁、第57頁、第61至63頁
    、第97頁、第99至101 頁、第121 至122 頁、審訴字卷第10
    9 頁、第125 頁、第131 頁、第135 頁）；林珈學（帳號00
    0-000000000000號）帳戶之107 年10月29日至108 年1 月2
    日歷史交易清單、107 年11月7 日之提款紀錄、告訴人林秀
    枝郵政入戶匯款申請書（見偵二卷第117 頁、審訴字卷第31
    9 頁、第331 頁）；熊墨揚（帳號000-000000000000號）帳
    戶之107 年11月7 日交易明細查詢、告訴人林秀枝高雄銀行
    入戶電匯匯款回條、被害人黃劉玉梅高雄市農會存摺、高雄
    市高雄地區農會匯款申請書、新北市○○區○○路00號地下
    1 樓、同區新莊路216 號之ATM 監視器擷圖（見偵二卷第57
    、58頁、第118 頁、第126 、127 頁第171 頁）；李孟頻（
    帳號000-00000000000000號）帳戶之107 年11月6 日至12月
    23日歷史交易清單、李星凱（帳號000-000000000000號）帳
    戶之107 年11月6 至8 日交易明細查詢、被害人王秀枝台新
    國際商業銀行匯款單、中華郵政經辦局號（11125 、11133
    ）之資料、新北市○○區○○路000 號、同區中華路一段1
    號、同區新莊路216 號之ATM 監視器擷圖（見偵二卷第60至
    62頁、第161 頁、第138 頁、審訴字卷第321 頁、第323 頁
    、第325 頁）；林家瑋（帳號000-000000000000號）帳戶之
    107 年10月19至22日存款交易明細、中國信託商業銀行股份
    有限公司108 年11月7 日中信銀字第10822483942888號函、
    告訴人林作洪郵政跨行匯款申請書、中華郵政存簿儲金簿、
    告訴人黃從英元大銀行國內匯款申請書、元大銀行綜合存款
    存摺、新北市○○區○○路000 號ATM 監視器擷圖（見偵三
    卷第25頁、第37頁、第49頁、第51至52頁、第61頁、第63頁
    、審訴字卷第121 至123 頁）；林純樺（帳號000-00000000
    0000號）帳戶之107 年10月19至29日存摺存款明細表、ATM
    交易明細、告訴人徐建賢臺灣中小企業銀行匯款申請書、新
    北市○○區○○路000 ○0 號、同區景平路722 號之ATM 監
    視器擷圖在卷（見偵三卷第33頁、第35頁、第37、38頁、第
    70頁）可佐，堪認被告上揭任意性之自白屬實。
二、至於起訴書附表編號一提領地點欄記載為「新北市○○區○
    ○路0 段000 號星展銀行板橋分行」，提領金額欄記載「20
    ,005及10,005」，然依告訴人洪妤萍係於107 年10月30日下
    午6 時17分之匯款29,123元至詐欺集團所指定之如附表編號
    一所示李書賢帳號，有告訴人洪妤萍於警詢時指述及李書賢
    帳戶個資檢視卷在卷（見偵一卷第11至15頁、偵一卷第121
    頁）可佐。另細繹該帳戶明細，可見告訴人洪妤萍於匯入29
    ,123元後，帳戶餘額為29,268元，而該帳戶於同日下午6 時
    24分、25分，在臺北市○○區○○街0 號之址，分別經提領
    20,005、9,005 元，而被告亦於本院中供稱：如起訴書附表
    編號一人頭帳戶提款卡從107 年10月29日中午12時43分至翌
    日（30日）晚間10時8 分均為伊負責提領等語（見審訴字卷
    第275 頁），可見告訴人洪妤萍於107 年10月29日下午6 時
    17分匯入款項後旋於24、25分即經被告分別提領20,005、9,
    005 元，是起訴書上開提領地點及金額之記載、容有誤會，
    併此敘明。另起訴書附表編號八「提領金額欄」記載提領金
    額為新臺幣（下同）2 萬元（3 筆）、3 萬元（1 筆）、1
    萬元（1 筆），共10萬元，然告訴人徐建賢遭詐騙金額為6
    萬元，有告訴人徐建賢警詢時之指述及其提供之匯款申請書
    在卷（見偵一卷第25至29頁、偵三卷第70頁）可佐，而被告
    在告訴人徐建賢匯款後，分別在新北市○○區○○路00000
    號址提領2 萬元（2 筆）、另在新北市○○區○○路000 號
    提領2 萬元（1 筆），共計提領6 萬元，有被告在上開地點
    ATM 提領畫面截圖及林純樺（帳號000-00 0000000000 號）
    帳戶ATM 交易明細在卷（見偵三卷第35頁、第37、38頁）可
    佐，可見就起訴書附表編號八在新北市○○區○○路000 號
    所提領3 萬元（1 筆）、1 萬元（1 筆）部分，非告訴人徐
    建賢所匯入金額，是起訴書此部分記載，應有誤會，附此敘
    明。
三、本案事證明確，被告上揭犯行堪以認定，應依法論科。
四、論罪科刑之理由：
 ㈠ 按詐欺集團向被害人施用詐術後，為隱匿其詐欺所得財物之
    去向，而令被害人將其款項轉入該集團所持有、使用之人頭
    帳戶，並由該集團所屬之車手前往提領詐欺所得款項得逞，
    檢察官如能證明該帳戶內之資金係本案詐欺之特定犯罪所得
    ，除詐欺罪外，亦該當於洗錢防制法第14條第1 項之一般洗
    錢罪（最高法院109 年度台上字第75號判決意旨參照）。
 ㈡ 查被告與其他本案詐欺集團成員所犯之詐欺取財犯行，參與
    人員除被告外，依卷內證據顯示至少尚有綽號為「寶哥」、
    「李柏維」、「麥克」之人，足認本案已有三人以上共同對
    告訴人及被害人實行詐騙。核被告所為，均係犯刑法第339
    條之4 第1 項之三人以上詐欺取財罪及洗錢防制法第2 條第
    2 款、第14條第1 項之洗錢罪，起訴書犯罪事實固未記載一
    般洗錢罪之事實，然此部分因與前揭成立犯罪之加重詐欺取
    財罪具有裁判上一罪關係，自應為起訴效力所及，本院亦已
    告知此部分所涉犯罪事實及可能成立之罪名（見訴字卷第14
    8 頁），自得併予審究。
 ㈢ 被告雖未以電話詐騙告訴人及被害人，然被告於加入本案詐
    欺集團之初，即已知悉所從事者為詐欺集團車手之工作，被
    告提領詐得款項之工作，均屬整體詐騙行為分工之一環，而
    與本案詐欺集團其他成年成員間，就詐欺告訴人及被害人一
    事，有共同意思聯絡，並分擔上揭犯罪行為之一部，即應就
    所參與犯行，對於全部所發生之結果，共同負責，是被告與
    本案詐欺集團成年成員間，就本案犯行有犯意聯絡及行為分
    擔，為共同正犯。
 ㈣ 告訴人林秀枝及被害人王秀枝就如附表編號三、五雖分次匯
    款，然各次時間相近，受詐騙手法相同，且侵害同一被害人
    之財產法益，應包括於一行為予以評價，各論以接續犯之一
    罪。
 ㈤ 被告就附表部分，均係以一行為同時觸犯上開2 罪名，為想
    像競合犯，均應依刑法第55條規定，從一重之加重詐欺罪處
    斷。又按犯洗錢防制法第14條之罪，在偵查或審判中自白者
    ，減輕其刑，洗錢防制法第16條第2 項分別定有明文。復按
    想像競合犯係一行為觸犯數罪名，行為人犯罪行為侵害數法
    益皆成立犯罪，僅因法律規定從一重處斷科刑，而成為科刑
    一罪而已，自應對行為人所犯各罪均予適度評價，始能對法
    益之侵害為正當之維護。因此法院於決定想像競合犯之處斷
    刑時，雖以其中最重罪名之法定刑作為裁量之準據，惟具體
    形成宣告刑時，亦應將輕罪之刑罰合併評價。基此，除非輕
    罪中最輕本刑有較重於重罪之最輕本刑，而應適用刑法第55
    條但書規定重罪科刑之封鎖作用，須以輕罪之最輕本刑形成
    處斷刑之情形以外，則輕罪之減輕其刑事由若未形成處斷刑
    之外部性界限，自得將之移入刑法第57條或第59條之科刑審
    酌事項內，列為是否酌量從輕量刑之考量因子。是法院倘依
    刑法第57條規定裁量宣告刑輕重時，一併具體審酌輕罪部分
    之量刑事由，應認其評價即已完足，尚無過度評價或評價不
    足之偏失（最高法院109 年度台上字第3936號判決意旨參照
    ）。查被告於本院中就所犯一般洗錢罪為自白，本應依洗錢
    防制法第16條第2 項減輕其刑，然因想像競合犯而從一重之
    三人以上共同詐欺取財罪處斷，上開輕罪之減輕其刑事由未
    形成處斷刑之外部性界限，是於刑法第57條量刑時，本院得
    審酌上開減輕其刑事由作為被告量刑之有利因子，併此敘明
    。
 ㈥ 被告就附表部分（共8 罪）所犯加重詐欺取財罪，時間及被
    害人均不同、犯意各別、行為互殊，應予分論併罰。
 ㈦ 爰以行為人責任為基礎，審酌被告正值青壯之年，不思以正
    當方式取得財物，僅為圖一己私利，協助詐欺集團提領款項
    而為本案犯行，行為實不足取，兼衡酌其除本案外，另涉犯
    多件詐欺案件之素行（有臺灣高等法院被告前案紀錄表在卷
    可佐）、犯罪之動機、目的、各次詐得金額非鉅、犯罪之手
    段、情節、智識程度（大學肄業）、家庭生活經濟狀況（曾
    從事便利商店副店長工作，月薪約3 萬5,000 元，現有1 個
    1 歲多小孩，見訴字卷第156 頁）、已與告訴人林秀枝達成
    和解，有調解筆錄在卷可佐及犯後坦承犯行態度（其中想像
    競合輕罪之一般洗錢罪可依該法第16條第2 項減刑）等一切
    情狀，分別量處如附表所示之刑。另考量被告各次犯行犯罪
    類型之同質性甚高，行為態樣、手段亦屬近似，責任非難重
    複之程度較高，則定其應執行有期徒刑如主文所示。
 ㈧ 沒收：
    被告於警詢時稱：當初麥克說薪資係以提領金額的2 ％計算
    ，但是都沒有給伊，伊並沒有獲利等語（見偵二卷第12頁）
    ，而依卷內現存事證，亦無從認定被告實際上因本案獲有任
    何犯罪所得，自無從宣告沒收。至於詐欺集團交付被告供以
    提領如附表所示銀行帳戶之提款卡，雖為供被告犯罪所用之
    物，然並未扣案，復無證據證明該等提款卡仍存在，且該等
    提款卡非違禁物，又易於掛失補辦，不具有刑法上之重要性
    ，爰依刑法第38條之2第2項規定，不予宣告沒收。
乙、不另為不受理部分：
壹、公訴意旨略以：被告陳迦璋所涉除上開經本院認定有罪部分
    外，尚涉犯組織犯罪防制條例第3 條第1 項後段之參與犯罪
    組織罪嫌等語。
貳、按加重詐欺罪，係侵害個人財產法益之犯罪，其罪數之計算
    ，核與參與犯罪組織罪之侵害社會法益有所不同，審酌現今
    詐欺集團之成員皆係為欺罔他人，騙取財物，方參與以詐術
    為目的之犯罪組織。倘若行為人於參與詐欺犯罪組織之行為
    繼續中，先後多次為加重詐欺之行為，因參與犯罪組織罪為
    繼續犯，犯罪一直繼續進行，直至犯罪組織解散，或其脫離
    犯罪組織時，其犯行始行終結。故該參與犯罪組織與其後之
    多次加重詐欺之行為皆有所重合，然因行為人僅為一參與犯
    罪組織行為，侵害一社會法益，屬單純一罪，應僅就「該案
    中」與參與犯罪組織罪時間較為密切之首次加重詐欺犯行論
    以參與犯罪組織罪及加重詐欺罪之想像競合犯，而其他之加
    重詐欺犯行，祗需單獨論罪科刑即可，無需再另論以參與犯
    罪組織罪，以避免重複評價。是如行為人於參與同一詐欺集
    團之多次加重詐欺行為，因部分犯行發覺在後或偵查階段之
    先後不同，肇致起訴後分由不同之法官審理，為裨益法院審
    理範圍明確、便於事實認定，即應以數案中「最先繫屬於法
    院之案件」為準，以「該案件」中之「首次」加重詐欺犯行
    與參與犯罪組織罪論以想像競合。縱該首次犯行非屬事實上
    之首次，亦因參與犯罪組織之繼續行為，已為該案中之首次
    犯行所包攝，該參與犯罪組織行為之評價已獲滿足，自不再
    重複於他次詐欺犯行中再次論罪，俾免於過度評價及悖於一
    事不再理原則。又按犯罪之著手，係指行為人基於犯罪之決
    意而開始實行密接或合於該罪構成要件之行為而言。而首次
    加重詐欺犯行，其時序之認定，自應以詐欺取財罪之著手時
    點為判斷標準；詐欺取財罪之著手起算時點，依一般社會通
    念，咸認行為人以詐欺取財之目的，向被害人施用詐術，傳
    遞與事實不符之資訊，使被害人陷於錯誤，致財產有被侵害
    之危險時，即屬詐欺取財罪構成要件行為之著手，並非以取
    得財物之先後順序為認定依據（最高法院109 年度台上字第
    3945號判決意旨參照）。
參、經查，被告前已因擔任本案詐騙集團車手，負責提領被害人
    遭詐騙匯入之款項而犯三人以上共同詐欺取財罪，經臺灣士
    林地方法院於108 年1 月29日以108 年度金訴字第5 號判決
    應執行有期徒刑1 年8 月，嗣經臺灣高等法院以108 年度上
    訴字第986 號判決撤銷改判處應執行有期徒刑1 年8 月，末
    經最高法院以108 年度台上字第3021號判決上訴駁回，而於
    108 年9 月26日確定；另經臺灣臺北地方檢察署檢察官以10
    9 年度偵字第24140 號提起公訴（該案最初犯罪日期為107
    年10月18日19時16分前某時）等情，有上開各判決及臺灣高
    等法院被告前案紀錄表在卷可參。觀諸被告於上開前案所參
    與之詐騙集團成員暱稱與本案部分相同，參與期間亦部分重
    疊，足認本案與上開各前案之詐騙集團實為同一組織，則被
    告於附表編號7 部分之犯行（著手時間為107 年10月19日15
    時許），即非其加入本案詐欺集團之事實上首次詐欺犯行，
    且本案亦顯非其數案件中最先繫屬於法院之案件，揆諸前開
    說明，為避免重複評價，當無從將一參與犯罪組織行為割裂
    再另論一參與犯罪組織罪，而與本案所犯加重詐欺取財罪從
    一重論處之餘地。揆諸上開說明，就被告參與犯罪組織部分
    為避免重複評價，但起訴意旨認為此部分與前述認定有罪部
    分屬於裁判上一罪關係，爰就此部分不另為不受理之諭知。
據上論斷，應依刑事訴訟法第299 條第1 項前段，洗錢防制法第
14條第1 項，刑法第11條前段、第28條、第339 條之4 第1 項第
2 款、第55條前段、第51條第5 款，刑法施行法第1 條之1 第1
項，判決如主文。
本案經檢察官李宗翰偵查起訴，檢察官詹啟章到庭執行公訴。
中    華    民    國  110     年    10    月    27    日
                  刑事第十九庭  審判長法  官  許博然
 
                                      法  官  王國耀
 
                                      法  官  洪韻婷
上列正本證明與原本無異。
如不服本判決，應於判決送達後20日內敘明上訴理由，向本院提
出上訴狀 (應附繕本) ，上訴於臺灣高等法院。其未敘述上訴理
由者，應於上訴期間屆滿後20日內向本院補提理由書「切勿逕送
上級法院」。
                                      書記官  吳依磷
中    華    民    國   110    年    10    月    27    日
附件 卷宗對照
一、108年度偵字第5222號卷，下稱偵一卷。
二、108年度偵字第7775號卷，下稱偵二卷。
三、108年度偵字第7864號卷，下稱偵三卷。
四、108年度審訴字第1735號卷，下稱審訴字卷。
五、110年度訴字第359號卷，下稱訴字卷。
 
附錄本案論罪科刑法條全文：
中華民國刑法第339條之4
犯第 339 條詐欺罪而有下列情形之一者，處 1 年以上 7 年以
下有期徒刑，得併科 1 百萬元以下罰金：
一、冒用政府機關或公務員名義犯之。
二、三人以上共同犯之。
三、以廣播電視、電子通訊、網際網路或其他媒體等傳播工具，
    對公眾散布而犯之。
前項之未遂犯罰之。
 
 附表：        
┌──┬───┬────┬────┬─────────┬──────┬─────┬─────┬──────────┐
│編號│告訴人│匯款時間│匯款金額│詐  騙  方  式    │匯入帳戶    │提款地點  │提領金額  │所犯罪名及主刑      │
├──┼───┼────┼────┼─────────┼──────┼─────┼─────┼──────────┤
│ 1  │洪妤萍│107 年10│  29,123│107年10月30日下午4│華南商業銀行│臺北市中正│  20,005  │陳迦璋犯三人以上共同│
│    │      │月30日下│        │時28分許，洪妤萍接│帳號00000000│區南陽街1 │   9,005  │詐欺取財罪，處有期徒│
│    │      │午6 時17│        │獲自稱線上文具店客│7082號      │號        │          │刑壹年。            │
│    │      │分      │        │服人員來電，佯稱因│戶名：李書賢│          │          │                    │
│    │      │        │        │工作疏失，誤設連續│            │          │          │                    │
│    │      │        │        │12個月每月扣500 元│            │          │          │                    │
│    │      │        │        │購物金，請求依指定│            │          │          │                    │
│    │      │        │        │操作自動櫃機解除設│            │          │          │                    │
│    │      │        │        │定云云，致其陷於錯│            │          │          │                    │
│    │      │        │        │誤而依指示匯款。  │            │          │          │                    │
├──┼───┼────┼────┼─────────┼──────┼─────┼─────┼──────────┤
│ 2  │戴廖惠│107 年10│ 130,000│107 年10月29日上午│同上        │新北市中和│  20,005  │陳迦璋犯三人以上共同│
│    │敏    │月29日中│        │10時許，戴廖惠敏接│            │區安樂路91│  20,005  │詐欺取財罪，處有期徒│
│    │      │午12時8 │        │獲自稱佛光山豐原會│            │號        │  20,005  │刑壹年參月。        │
│    │      │分許    │        │長，佯稱急需借款13│            │          │  20,005  │                    │
│    │      │        │        │萬元云云，致其陷於│            │          │  20,005  │                    │
│    │      │        │        │錯誤而依指示匯款。│            ├─────┼─────┤                    │
│    │      │        │        │                  │            │臺北市大同│  30,000  │                    │
│    │      │        │        │                  │            │區南京西路│          │                    │
│    │      │        │        │                  │            │228 號    │          │                    │
├──┼───┼────┼────┼─────────┼──────┼─────┼─────┼──────────┤
│ 3  │林秀枝│107 年11│ 190,000│107 年11月7 日11時│彰化過溝仔郵│無證據證明│無        │陳迦璋犯三人以上共同│
│    │      │月7 日12│        │26分許，告訴人林秀│局0000000000│為被告提領│          │詐欺取財罪，處有期徒│
│    │      │時32分許│        │枝接獲自稱友人吳敏│37林珈學    │          │          │刑壹年貳月。        │
│    │      │        ├────┤男來電，佯稱支票到├──────┼─────┼─────┤                    │
│    │      │        │  50,000│期能否代墊19萬元款│台中商業銀行│新北市新莊│  20,005  │                    │
│    │      │        │        │項及借款5萬元     │新豐分行    │區新莊路  │  20,005  │                    │
│    │      │        │        │                  │00000000    │216 號    │  10,005  │                    │
│    │      │        │        │                  │003128熊墨揚│          │          │                    │
│    │      │        │        │                  │            │          │          │                    │
├──┼───┼────┼────┼─────────┼──────┼─────┼─────┼──────────┤
│ 4  │黃劉玉│107 年11│  30,000│107 年11月6 日18時│台中商業銀行│新北市新莊│  20,005  │陳迦璋犯三人以上共同│
│    │梅（被│月6 日12│        │30分許，黃劉玉梅接│新豐分行    │區新泰路85│  10,005  │詐欺取財罪，處有期徒│
│    │害人）│時30分許│        │獲自稱友人來電，佯│帳號00000000│號B1      │          │刑壹年。            │
│    │      │        │        │稱借款3 萬元云云，│003128號    │          │          │                    │
│    │      │        │        │致其陷於錯誤而依指│戶名：熊墨揚│          │          │                    │
│    │      │        │        │示匯款。          │            │          │          │                    │
├──┼───┼────┼────┼─────────┼──────┼─────┼─────┼──────────┤
│ 5  │王秀枝│107 年11│ 283,000│107 年11月6 日上午│五結利澤郵局│無證據證明│無        │陳迦璋犯三人以上共同│
│    │（被害│月6 日下│        │11時50分許，王秀枝│帳號00000000│為被告提領│          │詐欺取財罪，處有期徒│
│    │人）  │午2 時30│        │接獲自稱友人許美素│1217號      │          │          │刑壹年。            │
│    │      │分許    │        │來電，佯稱借錢週轉│戶名：李孟頻│          │          │                    │
│    │      ├────┼────┤28萬3,000 元及12萬├──────┼─────┼─────┤                    │
│    │      │107 年11│ 123,000│3,000 元云云，致其│臺灣土地銀行│新北市新莊│  20,005  │                    │
│    │      │月7 日下│        │陷於錯誤而依指示匯│帳號00000000│區中正路  │          │                    │
│    │      │午1 時30│        │款。              │2936號      │401 號    │          │                    │
│    │      │分許    │        │                  │戶名：李星凱├─────┼─────┤                    │
│    │      │        │        │                  │            │新北市新莊│  20,005  │                    │
│    │      │        │        │                  │            │區新莊路  │          │                    │
│    │      │        │        │                  │            │216 號    │          │                    │
├──┼───┼────┼────┼─────────┼──────┼─────┼─────┼──────────┤
│ 6  │黃從英│107 年10│ 100,000│107 年10月22日下午│中國信託銀行│新北市中和│ 100,000  │陳迦璋犯三人以上共同│
│    │      │月22日12│        │1 時許，黃從英接獲│重陽分行    │區建一路  │          │詐欺取財罪，處有期徒│
│    │      │時37分許│        │自稱姪子來電，佯稱│00000000    │148 號    │          │刑壹年參月。        │
│    │      │        │        │支票遺失，需借現金│179130林家瑋│          │          │                    │
│    │      │        │        │10萬元云云，致其陷│            │          │          │                    │
│    │      │        │        │於錯誤而依指示匯款│            │          │          │                    │
│    │      │        │        │。                │            │          │          │                    │
├──┼───┼────┼────┼─────────┼──────┼─────┼─────┼──────────┤
│ 7  │林作洪│107 年10│ 150,000│107 年10月19日11時│中國信託銀行│新北市中和│ 120,000  │陳迦璋犯三人以上共同│
│    │      │月19日15│        │34分許，告訴人林作│重陽分行    │區景平路  │          │詐欺取財罪，處有期徒│
│    │      │時15分許│        │洪接獲自稱友人黃泰│帳號00000000│239 巷1 號│          │刑壹年參月。        │
│    │      │        │        │郎來電，佯稱借款15│179130號    │、3 之5 號│          │                    │
│    │      │        │        │萬元云云，致其陷於│戶名：林家瑋│1樓       │          │                    │
│    │      │        │        │錯誤而依指示匯款。│            ├─────┼─────┤                    │
│    │      │        │        │                  │            │桃園市桃園│  30,000  │                    │
│    │      │        │        │                  │            │區大業路二│          │                    │
│    │      │        │        │                  │            │段111 號之│          │                    │
│    │      │        │        │                  │            │2         │          │                    │
├──┼───┼────┼────┼─────────┼──────┼─────┼─────┼──────────┤
│ 8  │徐建賢│107 年10│  60,000│107 年10月22日11時│聯邦商業銀行│新北市中和│  20,000  │陳迦璋犯三人以上共同│
│    │      │月22日14│        │許，告訴人徐建賢接│桃鶯分行    │區景平路  │  20,000  │詐欺取財罪，處有期徒│
│    │      │時7 分許│        │獲自稱前老闆來電，│00000000    │701-1 號  │          │刑壹年貳月。        │
│    │      │        │        │佯稱急需現金周轉6 │247691林純樺├─────┼─────┤                    │
│    │      │        │        │萬元              │            │新北市中和│  20,000  │                    │
│    │      │        │        │                  │            │區景平路  │          │                    │
│    │      │        │        │                  │            │722 號    │          │                    │
└──┴───┴────┴────┴─────────┴──────┴─────┴─────┴──────────┘